臺灣嘉義地方法院刑事判決　　　　　　　100年度訴字第447號
公　訴　人　臺灣嘉義地方法院檢察署檢察官
被　　　告　黃嘉宏
指定辯護人　本院公設辯護人顏玲玲
上列被告因違反槍砲彈藥刀械管制條例案件，經檢察官提起公訴
（一百年度偵字第八四六號），本院判決如下：
    主    文
黃嘉宏未經許可，持有空氣槍，處有期徒刑壹年捌月，併科罰金
新臺幣參萬元，罰金如易服勞役，以新臺幣壹仟元折算壹日。緩
刑肆年，並應於本判決確定後捌個月內向公庫支付新臺幣貳拾萬
元，緩刑期間付保護管束。扣案之空氣槍壹支（槍枝管制編號：
0000000000號）、瓦斯鋼瓶壹瓶及鋼珠壹佰顆均沒收
。
    犯罪事實
一、黃嘉宏明知具殺傷力之空氣槍係槍砲彈藥刀械管制條例所列
    管之槍砲，未經許可不得持有，竟基於持有空氣槍之犯意，
    於民國九十九年十月十二日上午九時許，在位於嘉義縣東石
    鄉東石鄉猿樹村東石五號附五「嘉宏海產店」前，以新臺幣
    （下同）一萬元之代價，向一對真實姓名年籍不詳之成年夫
    妻購入具殺傷力之空氣槍一枝（槍枝管制編號：00000
    00000號）及供該槍使用之鋼瓶一瓶、鋼珠一百顆，未
    經許可而無故持有之，並將之置放在「嘉宏海產店」後面草
    叢內。嗣黃嘉宏之父黃福源知悉後，遂將上開物品移至嘉義
    縣東石鄉東石村海埔地堤防南邊防風林並於一百年一月三日
    報警處理，為警扣得上開空氣槍一支、鋼瓶一瓶及鋼珠一百
    顆，始悉上情。
二、案經嘉義縣警察局朴子分局報告臺灣嘉義地方法院檢察署檢
    察官偵查起訴。
    理    由
一、按被告以外之人於審判外之陳述，經當事人於審判程序同意
    作為證據，法院審酌該言詞陳述或書面陳述作成時之情況，
    認為適當者，亦得為證據。當事人、代理人或辯護人於法院
    調查證據時，知有第一百五十九條第一項不得為證據之情形
    ，而未於言詞辯論終結前聲明異議，視為有前項之同意，刑
    事訴訟法第一百五十九條之五定有明文。查本件認定事實所
    引用之供述證據，經本院於審理時提示被告黃嘉宏及其辯護
    人均表示無意見，迄於言詞辯論終結前亦未聲明異議，可認
    為同意作為證據，本院審酌該供述證據之取得過程並無瑕疵
    ，與本案待證事實間復具有相當之關聯性，以之為本案證據
    尚無不當，自得採為證據，先予明。
二、上揭事實，業據被告黃嘉宏於警詢（見警卷第一至三頁）、
    本院（見本院卷第三八、五四、五八、五九頁）供承不諱，
    核與證人即被告之父黃福源於警詢（見警卷第四、五頁）、
    偵查（見偵查卷第二五、二六頁）證述內容相符，並有空氣
    槍一支及供該槍使用之鋼瓶一瓶、鋼珠一百顆扣案可資佐證
    。又扣案之空氣槍一支經送內政部警政署刑事警察局以檢視
    法、性能檢驗法及動能測試法鑑定結果，認該槍枝（槍枝管
    制編號：0000000000號）係氣體動力式槍枝，以
    外接高壓鋼瓶內氣體為發射動力，經以金屬彈丸測試三次，
    其中彈丸（直徑六‧○㎜、重量○‧八八ｇ）最大發射速度
    為一六八公尺／秒，計算其動能為一二焦耳，換算其單位面
    積動能為四二焦耳／平方公分，有內政部警政署刑事警察局
    一百年二月十一日刑鑑字第一○○○○一○六六○號槍彈鑑
    定書（見偵查卷第七、八頁）在卷可稽，又依日本科學警察
    研究所之研究結果，彈丸單位面積動能達二○焦耳／平方公
    分，則足以穿入人體皮肉層，而扣案之空氣槍，經試射三次
    ，最大單位面積動能為四二焦耳／平方公分，顯足以穿入人
    體皮肉層，應認具殺傷力。綜上，堪認被告上開自白與事實
    相符，應屬可信。本案事證已臻明確，被告犯行堪以認定。
三、被告行為後，槍砲彈藥刀械管制條例已於一百年一月五日修
    正公布，並於同年一月七日施行，其中新增訂之槍砲彈藥刀
    械管制條例第八條第六項規定：「犯第一項、第二項或四項
    有關空氣槍之罪，其情節輕微者，得減輕其刑」，為修正前
    槍砲彈藥刀械管制條例所無，依刑法第二條第一項但書之規
    定，此項修正有利於被告，自應適用修正後規定。
四、核被告所為，係犯槍砲彈藥刀械管制條例第八條第四項之未
    經許可持有空氣槍罪。又被告購買上開具有殺傷力之空氣槍
    ，經測試其最大單位面積動能為四二焦耳／平方公分，雖逾
    二○焦耳／平方公分，而可以穿入人體皮肉層，惟其威力尚
    非強大，參以被告購入該槍枝之動機係為供己把玩，並無證
    據證明持以犯罪，對他人生命、身體、自由、財產等法益之
    危害程度尚屬非高，本院認被告犯罪情節尚屬輕微，爰依修
    正後槍砲彈藥刀械管制條例第八條第六項之規定減輕其刑。
    爰依被告於本院之供述及卷內事證等，審酌：被告係國中畢
    業之智識程度，持有具殺傷力之槍枝對人身安全及社會治安
    所可能造成之危害，兼衡其持有槍枝之數量及時間，惟無證
    據證明有持該槍枝犯罪之情形，犯後至本院審理中始坦認全
    部犯行等一切情狀，量處如主文所示之刑，併就罰金部分諭
    知易服勞役之折算標準，以示懲儆。查被告前未曾受有期徒
    刑以上刑之宣告，有臺灣高等法院被告前案紀錄表在卷可參
    ，因一時短於思慮，觸犯本案犯行，事後已坦承犯行，深表
    悔悟，經此起訴審判，當知所警惕，信無再犯之虞，本院認
    被告所受刑之宣告，以暫不執行為適當，併諭知緩刑四年，
    以勵自新。且為使被告能戒慎自己行為預防再犯，併命被告
    應於本案判決確定後八個月內向公庫支付二十萬元，緩刑期
    間付保護管束，用啟自新，並觀後效。至扣案空氣槍一支，
    經鑑定後具有殺傷力一節已如上述，自屬違禁物無訛，又扣
    案之瓦斯鋼瓶一瓶係供該槍枝發射動力所用，屬該槍枝之配
    件，為其構造之一部分並非單獨使用，應認亦屬違禁物（最
    高法院八十一年度臺上字第二一二一號判決參照），不問屬
    於犯人與否，均依刑法第三十八條第一項第一款之規定沒收
    。另扣案之鋼珠一百顆雖非違禁物，但為被告所有，且與上
    開槍枝結合發射，應認屬供犯罪所用之物，依刑法第三十八
    條第一項第二款併予宣告沒收。
據上論斷，應依刑事訴訟法第二百九十九條第一項前段，槍砲彈
藥刀械管制條例第八條第四項、第六項（修正後），刑法第二條
第一項但書、第十一條前段、第四十二條第三項、第七十四條第
一項第一款、第二項第四款、第九十三條第一項、第三十八條第
一項第一款、第二款，判決如主文。
本案經檢察官陳志川到庭執行職務。
中    華    民    國   100    年    7     月    27    日
                  刑事第三庭    審判長法  官  陳仁智
                                      法  官  葉淑儀
                                      法  官  鄭雅文
如不服本判決應於判決送達後十日內向本院提出上訴書狀，並應
敘述具體理由；其未敘述上訴理由者，應於上訴期間屆滿後二十
日內向本院補提理由書（均須按他造當事人之人數附繕本）「切
勿逕送上級法院」。告訴人或被害人如對於本判決不服者，應具
備理由請求檢察官上訴，其上訴期間之計算係以檢察官收受判決
正本之日期為準。
中    華    民    國   100    年    7     月    27    日
                                      書記官  潘宜伶
附錄論罪科刑法條：
槍砲彈藥刀械管制條例第八條（修正後）
未經許可，製造、販賣或運輸鋼筆槍、瓦斯槍、麻醉槍、獵槍、
空氣槍或第四條第一項第一款所定其他可發射金屬或子彈具有殺
傷力之各式槍砲者，處無期徒刑或五年以上有期徒刑，併科新臺
幣一千萬元以下罰金。
未經許可，轉讓、出租或出借前項所列槍枝者，處五年以上有期
徒刑，併科新臺幣一千萬元以下罰金。
意圖供自己或他人犯罪之用，而犯前二項之罪者，處無期徒刑或
七年以上有期徒刑，併科新臺幣一千萬元以下罰金。
未經許可，持有、寄藏或意圖販賣而陳列第一項所列槍枝者，處
三年以上十年以下有期徒刑，併科新臺幣七百萬元以下罰金。
第一項至第三項之未遂犯罰之。
犯第一項、第二項或第四項有關空氣槍之罪，其情節輕微者，得
減輕其刑。